【裁判字號】    92,交聲,264
【裁判日期】    920317
【裁判案由】    違反道路交通管理處罰條例聲明異議
【裁判全文】
臺灣臺北地方法院交通事件裁定                  九十二年度交聲字第二六四號
    異  議  人
    即受處分人  甲○○
右列異議人即受處分人因違反道路交通管理處罰條例案件，對於臺北市交通事件裁決
所中華民國九十二年二月十四日所為之處分（原處分案號：北市裁三字第駕裁二二─
ＡＢＹ六七四一三五號），聲明異議，本院裁定如左：
        主      文
異議駁回。
        理      由
一、按汽車駕駛人，行經有燈光號誌管制之交岔路口闖紅燈者，處新台幣（下同）一
    千八百元以上五千四百元以下罰鍰；又汽車駕駛人駕駛汽車違反道路交通管理處
    罰條例第五十三條規定者，除應依該條所規定之罰鍰處罰外，並予記違規點數三
    點，道路交通管理處罰條例第五十三條、第六十三條第一項第三款分別定有明文
    。而同條例所稱之汽車包括機器腳踏車，道路交通管理處罰條例第三條第八款亦
    有明定。
二、本件異議人即受處分人甲○○於民國九十一年十一月三日晚間二十二時三十八分
    許騎乘其所有車號ＡＭＭ─三四八號重型機車途經台北市○○路、武昌街口設有
    燈光號誌管制之交岔路口，當時上開重型機車行進方向之燈光號誌係禁止通行之
    紅燈號誌，竟闖紅燈左轉往西方向行進，經臺北市政府警察局萬華分局警備隊警
    員李俊鴻查覺，掣發臺北市政府警察局九十一年十一月三日北市警交大字第ＡＢ
    Ｙ六七四一三五號舉發違反道路交通管理事件通知單予以舉發，受處分人當場拒
    絕簽收，經警於通知單上為拒簽之記載，視為已送達，嗣受處分人於應到案日期
    （九十一年十一月十八日）後之九十二年一月十五日到案，經原處分機關函請舉
    發機關調查結果，仍認受處分人有上開違規行為，原處分機關乃依前揭道路交通
    管理處罰條例第五十三條及違反道路交通管理事件統一裁罰基準表等規定，於九
    十二年二月十四日從重以北市裁三字第駕裁二二─ＡＢＹ六七四一三五號裁決書
    裁處受處分人罰鍰四千五百元，且依同條例第六十三條第一項第三款規定併予記
    受處分人違規點數三點。
三、受處分人經本院傳喚未到，其所具異議狀意旨辯稱：「並無違規事實，員警強行
    開單。」云云。然查：證人即舉發警員李俊鴻到庭證稱：「當時我們巡邏勤務，
    剛好梁先生違規紅燈左轉，被我們攔下開紅燈左轉，他在現場大聲喊警察亂開紅
    單，也拒絕簽收。」等語（詳本院九十二年三月十四日訊問筆錄），衡諸證人李
    俊鴻為執法人員，與受處分人素不相識，並無仇怨，諒無設詞誣陷受處分人之理
    ，且警員掣單舉發違反道路交通管理處罰條例所列之違規事實，本質上為行政處
    分，係公務員基於職務上權力，依法就特定之具體事件所為具有公法上效果之單
    方行政行為，基於公務員為公法上行為具有公信力之原則，該行政處分當可被推
    定為真正，其據以依法處分之事實認定亦為真正無誤，本此公信原則，乃立法者
    賦予行政機關制定違反道路交通事件統一裁罰標（基）準及處理細則，使勤務警
    員得當機處分（如該細則第二十三條）以達其維護交通秩序、安全之行政目的，
    反之，若謂公務員一切行政行為均需預留證據以證其實，則國家行政勢必窒礙難
    行，據此，刑事訴訟法就犯罪證據有關之規定中與屬行政秩序罰之交通違規裁罰
    本質不合之部分，自不在準用之列，本院經查並無任何證據足資證明其有捏造事
    實違法取締之情事，則執勤警員本其維護交通秩序、安全職責所為之舉發，自應
    受到合法、正確之推定，證人李俊鴻之證言應堪採信，顯見受處分人空言否認其
    於右揭時地紅燈右轉云云，係事後卸責之詞，不足採信。本件受處分人騎乘上開
    重型機車於右揭時地闖越紅燈右轉之違規行為事證明確。
四、綜上所述，本件受處分人騎乘上開重型機車於右揭時地闖越紅燈右轉之違規行為
    事證明確，受處分人於逾到案日期三十日以上始申訴，原處分機關函請舉發單位
    調查結果，仍認受處分人有前揭違規行為，依道路交通管理處罰條例第五十三條
    及違反道路交通管理事件統一裁罰基準表等規定，於九十二年二月十四日從重以
    北市裁三字第駕裁二二─ＡＢＹ六七四一三五號裁決書裁處受處分人罰鍰四千五
    百元，且依同條例第六十三條第一項第三款規定併予記受處分人違規點數三點，
    核無違誤，本件受處分人之異議為無理由，應駁回之。
據上論斷，應依道路交通案件處理辦法第十九條，裁定如主文。
中      華      民      國      九十二    年      三    月      十七    日
                                  臺灣臺北地方法院交通法庭
                                      法  官    黃  雅  芬
右正本證明與原本無異。
如不服本裁定，應於裁定送達後五日內向本院提出抗告狀。
                                      書記官    楊  麗  娟
中      華      民      國      九十二    年      三    月      十九    日


司法院資訊處製作；財團法人民間司法改革基金會備份。
